【裁判字號】    89,上易,767
【裁判日期】    890426
【裁判案由】    違反著作權法
【裁判全文】
臺灣高等法院臺中分院刑事判決                八十九年度上易字第七六七號
    上  訴  人
    即  被  告  乙○○
    選任辯護人  鄭聯芳  律師
右上訴人因違反著作權法案件，不服臺灣苗栗地方法院八十八年度易字第一○六一號
中華民國八十八年十二月二○日第一審判決（起訴案號：臺灣苗栗地方法院檢察署八
十八年度偵字第四六○七號），提起上訴，本院判決如左：
      主  文
上訴駁回。
      事  實
一、乙○○係設於苗栗縣苗栗市○○路（公訴人誤為中山路）一○五七號網路空間遊
    樂場之負責人，詎其明知非經著作財產權人授權，不得擅自出租他人享有著作財
    產權之電腦程式著作，竟基於概括之犯意，自民國（下同）八十八年四月間起，
    未經丁○○○國際股份有限公司（下稱歐樂公司）同意，在其經營之網路空間遊
    樂場內，提供電腦硬體主機，載入歐樂公司享有著作財產權之「魔法門Ⅵ─奉天
    承運」、「旭日東昇」、「ＥＩ特戰隊」等三片電腦遊戲程式，即以每小時新臺
    幣（下同）六十元之代價（會員則以每小時四十元計價），出租予溫舜琇及其他
    不特定顧客把玩光碟片內所載之遊戲，迨同年七月二日十六時十分許，始經歐樂
    公司代理人丙○○會同員警於上址當場查獲，並扣得乙○○所有之上開電腦遊戲
    光碟片三片而查悉上情。
二、案經歐樂公司訴由苗栗縣警察局苗栗分局報請臺灣苗栗地方法院檢察署檢察官偵
    查起訴。
      理  由
一、訊據上訴人即被告乙○○坦承係苗栗縣苗栗市○○路一○五七號網路空間遊樂場
    之負責人，惟矢口否認有何違反著作權法之犯行，辯稱：伊係於其所經營之網路
    空間遊樂場內，以收取硬體維護費之方式，提供電腦硬體主機，載入電腦遊戲軟
    體光碟片，供顧客使用電腦遊戲娛樂，伊非出租收費云云。
二、但查：被告確在遊樂場內，提供電腦硬體主機，載入歐樂公司享有著作財產權之
    「魔法門Ⅵ─奉天承運」、「旭日東昇」、「ＥＩ特戰隊」等三片電腦遊戲程式
    ，以每小時六十元之代價（會員則以每小時四十元計價），出租予溫舜琇及其他
    不特定顧客把玩光碟片內所載之遊戲，此已據告訴人歐樂公司委任之代理人丙○
    ○指訴綦詳；且經證人溫舜琇於警訊時證證稱：伊確曾前往上開遊樂場把玩扣案
    光碟片所載之遊戲，且需付費方可使用電腦遊戲程式等語無異；又證人即上開遊
    樂場之店員葉政美亦證稱：顧客需付費使用電腦遊戲軟體光碟片等情不虛。顯見
    被告所稱之「硬體維護費」，實即使用電腦遊戲程式之租金，要無疑義。其以出
    租方式侵害他人著作財產權，至為明灼。而扣案之「魔法門ＶＩ─奉天承運」、
    「旭日東昇」、「ＥＩ特戰隊」等電腦遊戲程式光碟片，確屬告訴人歐樂公司經
    授權在臺灣地區重製而享有著作財產權之電腦程式著作，亦有授權書影本附卷可
    稽。此外，復有查獲現場相片十五幀、電腦遊戲光碟片三片扣案足憑。被告以出
    租方法侵害他人之著作財產權，事證極為明確，所辯各節無非卸責之詞，不足遽
    採，其犯行洵堪認定。
三、核被告乙○○所為，係犯著作權法第九十二條擅自以出租之方法侵害他人著作財
    產權之罪。被告先後多次出租行為，時間緊接，所犯均係構成要件相同之罪名，
    顯係基於概括犯意為之，應論以連續犯並加重其刑。原審以被告犯行明確，適用
    著作權法上開法條及刑法第十一條前段、第四十一條、第三十八條第一項第二款
    ，罰金罰鍰提高標準條例第二條之規定，並審酌被告犯後否認犯行，尚未與告訴
    人和解，顯無悔意等一切情狀，判處有期徒刑伍月，並諭知如易科罰金之折算標
    準，以參佰元折算壹日，同時將屬被告所有供犯本罪所用之物，即扣案之魔法門
    ＶＩ─奉天承運、旭日東昇、ＥＩ特戰隊各乙片，予以宣告沒收。其認事用法，
    洵無違誤，量刑亦屬允當適中，被告上訴意旨否認犯罪，指摘原判決不當，顯無
    理由，應予駁回。
四、據上論斷，應依刑事訴訟法第三百六十八條，判決如主文。
五、本案經檢察官甲○○到庭執行職務。
中      華      民      國    八十九    年      四      月    二十六    日
                                  臺灣高等法院臺中分院刑事第八庭
                                        審判長法  官  羅  得  村
                                              法  官  劉  榮  服
                                              法  官  古  金  男
右正本證明與原本無異。
不得上訴。
                                              書記官  茆  亞  民
中      華      民      國    八十九     年      四       月   二十八   日
                                                                        Ｆ


司法院資訊處製作；財團法人民間司法改革基金會備份。
